【裁判字號】    92,婚,905
【裁判日期】    921107
【裁判案由】    離婚
【裁判全文】
臺灣板橋地方法院民事判決  九十二年度婚字第九○五號
    原      告  甲○○
    被      告  乙○○
右當事人間請求離婚事件，本院於民國九十二年十月二十一日言詞辯論終結，茲判決
如左：
    主      文
准原告與被告離婚。
訴訟費用由被告負擔。
    事      實
甲、原告方面：
  一、聲明：求為判決如主文所示。
  二、陳述：
        兩造於民國（下同）七十八年六月十三日結婚，迄今十四年，原告婚後勤儉
        持家，並從事保育工作，維持生活家計，而被告平日開計程車，卻因不專心
        工作，加以染上不良習性，入不敷出，經常回家向原告要錢，多年來原告積
        蓄遭被告搯用殆盡，甚至在外舉債，原以為被告能即時回頭，一忍再忍，惟
        被告變本加厲，並為躲避地下錢莊追債，自八十九年起長期棄家不顧，惡意
        遺棄原告至今，又被告未經原告同意，先後三次偽造原告名義簽發之本票，
        交予第三人使用，致原告遭催索票款。嗣經原告提起確認本票債權不存在訴
        訟，其中部分，經鈞院以九十一年度板簡字第一四一九號判決勝訴確定。且
        九十二年七月間原告回到原住處接到台北監獄通知，得知被告因犯偽造有價
        證券罪，被判二年徒刑，目前在監執行，去年（九十一年）底警察局打電話
        來跟原告說被告之刑案已經確定，並且問被告人在何處？那時候原告才知道
        被告遭判刑確定，夫妻關係名存實亡。原告認被告惡意遺棄、犯不名譽之罪
        及夫妻感情發生嚴重破綻無法繼續維持，依民法第一千零五十二條第一項第
        五款、第十款、同條第二項之規定，訴請與被告離婚。對於原告所主張離婚
        之事由，只要其中之一有理由，即請求鈞院加以判決准予離婚。
  三、證據：提出
      事判決確定證明書影本一件、本院九十二年度票字第五號裁定影本一件為證。
乙、被告方面：
  一、聲明：請求駁回原告之訴。
  二、陳述：被告所犯偽造有價證券罪，判刑二年確定，現在台灣台北監獄執行中。
      被告因為判刑通緝，所以才離家，並無惡意遺棄。
丙、本院依職權調取被告台灣高等法院被告全國前案紀錄表一份、被告在監
    表一份、本院板橋簡易庭九十一年度板簡字第一四一九號宣示判決筆錄一份。
    理      由
一、查兩造為夫妻，其二人婚姻關係現仍存續中，有原告提出
    可據。又原告主張婚後被告平日開計程車，入不敷出，經常向原告要錢，甚至在
    外舉債，被告並為躲避地下錢莊追債，自八十九年起長期棄家不顧至今，及被告
    未經原告同意，先後三次偽造原告名義簽發之本票，交予第三人使用，致原告遭
    催索票款，嗣經原告提起確認本票債權不存在訴訟，其中部分，經鈞院以九十一
    年度板簡字第一四一九號判決勝訴確定，被告因犯偽造有價證券罪，被判二年徒
    刑，目前在監執行，夫妻關係名存實亡，兩造婚姻發生破綻，婚姻關係實難以繼
    續維持之事實，業據原告提出本院板橋簡易庭九十一年度板簡字第一四一九號民
    事判決確定證明書影本一件、本院九十二年度票字第五號裁定影本一件為證，並
    經本院依職權調取被告台灣高等法院被告全國前案紀錄表一份、被告在監
    料表一份、本院板橋簡易庭九十一年度板簡字第一四一九號宣示判決筆錄一份可
    參。況被告於本院審理中自承：「（目前何案執行？）偽造有價證券，被判兩年
    ，目前執行中。：：我是因為判刑被通緝所以才離家：：：。」等語，本院綜上
    事證，自堪信原告主張為真實。
二、按民法第一千零五十二條第二項前段規定：「有前項以外之重大事由，難以維持
    婚姻者，夫妻之一方得請求離婚。」，其目的在使夫妻請求裁判離婚之事由較富
    彈性。又婚姻係以夫妻之共同生活為目的（民法第一千零一條規定），配偶應互
    相協力保持其共同生活之圓滿及幸福。查兩造婚後，被告平日開計程車，入不敷
    出，經常向原告要錢，甚至在外舉債，被告並為躲避地下錢莊追債，自八十九年
    起長期棄家不顧至今，且被告未經原告同意，先後三次偽造原告名義簽發之本票
    ，交予第三人使用，致原告遭催索票款，嗣經原告提起確認本票債權不存在訴訟
    ，其中部分，經鈞院以九十一年度板簡字第一四一九號判決勝訴確定，被告因犯
    偽造有價證券罪，被判二年徒刑，目前在監執行，夫妻關係名存實亡，兩造婚姻
    發生破綻，已如前所認，依該婚姻乃一男一女之兩性結合，以組織家庭，共同生
    活為目的，而本件兩造間因該被告上開之事由，不僅就該被告主觀婚姻維持之意
    願有所薄弱，夫妻關係就該兩造客觀上應存之基本維繫及義務，早已名存實亡，
    客觀上亦已因被告之行徑，而足以破壞該婚姻共同生活而達於難以繼續維持婚姻
    之重大事由，從而衡以該事由之發生係基於該被告一方所致，是揆諸上揭法條規
    定，原告據以訴請判決離婚，依法即無不合，應予准許。至原告雖併主張依據民
    法第一千零五十二條第一項第五款、第十款訴請離婚云云，然對於原告上開主張
    之離婚事由，被告之行徑既使該原告達於難以繼續維持婚姻之重大事由而得依法
    訴請離婚，如前所認，而原告復已表明就所主張離婚之事由，只要其中之一有理
    由，即請求本院加以判決准予離婚，是就此部分本院即無庸再加審認，特此敘明
    。
三、據上論結：本件原告之訴為有理由，並依民事訴訟法第七十八條，判決如主文。
中      華      民      國    九十二    年      十一    月     七       日
                                    臺灣板橋地方法院家事法庭
~B法      官  劉大衛
右為正本係照原本作成
如對本判決上訴，須於判決送達後廿日內向本院提出上訴狀。
中      華      民      國    九十二    年      十一    月     七       日
~B法院書記官  李錦輝


司法院資訊處製作；財團法人民間司法改革基金會備份。
